【裁判字號】    92,交抗,574
【裁判日期】    920620
【裁判案由】    聲明異議
【裁判全文】
臺灣高等法院臺中分院刑事裁定                    九十二年度交抗字第五七四號
    抗  告  人
    即受處分人  甲○○
右列抗告人因聲明異議案件，不服臺灣臺中地方法院中華民國九十二年六月二十日所
為裁定（九十二年度交聲字第五九八號）提起抗告，本院裁定如左：
    主      文
抗告駁回。
    理      由
一、本件經本院審酌結果，認為原審法院所為異議駁回之裁定，並無不合，應予維持
    ，並引用原審法院之證據及理由（如附件）。
二、抗告意旨仍執前詞，以抗告人經濟困難，無力繳交罰鍰，請求從輕量處或暫緩繳
    交罰鍰云云，並無理由，應予駁回。
三、爰依道路交通事件處理辦法第二十五條、第二十六條、刑事訴訟法第四百十二條
    ，裁定如主文。
中      華      民      國      九十二     年     七      月    十六    日
                                臺灣高等法院臺中分院刑事第五庭
                                      審判長法  官  袁  從  楨
                法  官  姚  勳  昌
                                            法  官  郭  同  奇
右正本證明與原本無異。
不得抗告。
                                            書記官  陳  玫  伶
中      華      民      國      九十二     年     七      月    十七    日
                                                                        Ｒ
臺灣臺中地方法院交通事件裁定                    九十二年度交聲字第五九八號
    原處分機關  交通部公路總局台中區監理所台中市監理站
    異議人即
    受處分人    甲○○  女  四十歲（民國○○○年○○月○○日生）
                            住台中縣大里市○○路五十巷四號
                            身分證統一編號：Ｚ000000000號
右列受處分人因違反道路交通管理處罰條例案件，對於交通部公路總局台中區監理所
台中市監理站九十二年五月二十七日所為之裁決（裁監稽違字第裁六一─Ｈ0000
0000號裁決書），聲明異議，本院裁定如左：
    主  文
異議駁回。
    理  由
一、原處分機關略以：本案係台中縣警察局霧峰分局舉發受處分人甲○○駕駛車號Ｒ
    Ｒ３─７６９號輕型機車，於九十二年一月十四日十二時五十二分許，行經大里
    市○○○○路處，因「１、駕駛執照吊扣期間駕車者；２、駕車行經有燈光號誌
    管制之交岔路口闖紅燈者」違規，受處分人不服提出申訴，該站遂於九十二年五
    月二十七日以裁監稽違字第裁六一─Ｈ00000000號裁決書，裁處罰鍰新
    台幣一萬六千五百元整，並吊銷駕駛執照，一年內禁考，罰鍰與駕駛執照限於九
    十二年六月二十六日前繳送，逾期則依裁決書處罰主文規定裁處，於法並無不合
    等語。
二、本件異議人即受處分人甲○○則以：本人日前因公共危險罪才繳付易科之罰金，
    又需賠償當次肇事受損之車主，這次被舉發違規又需繳付大筆罰鍰，本人因為單
    親家庭，需要照顧兩名分別只有六歲跟五歲的幼子，實在無力支付如此大筆的金
    額，爰聲明異議云云。
三、按汽車駕駛人，駕駛執照吊扣期間駕車者，處新臺幣六千元以上一萬二千元以下
    罰鍰，並當場禁止其駕駛及扣留其車輛牌照、吊銷其駕駛執照；又汽車駕駛人，
    行經有燈光號誌管制之交岔路口闖紅燈者，處新臺幣一千八百元以上五千四百元
    以下罰鍰，道路交通管理處罰條例第二十一條第一項第七款、第五十三條第一項
    分別定有明文。經查：本件異議人甲○○於九十二年一月十四日十二時五十二分
    許，駕駛車號ＲＲ３─７６９號輕型機車，行經大里市○○○○路處，因駕駛執
    照吊扣期間駕車者、駕車行經有燈光號誌管制之交岔路口闖紅燈違規，為台中縣
    警察局霧峰分局員警當場攔停掣單舉發等情，有前揭舉發通知單一紙在卷可稽，
    此異議人雖不否認然稱無力繳付罰鍰云云，惟受處分人既確有前揭違規行為，原
    處分機關據以援引上開規定，依法裁處並無不當。故本件異議為無理由，應予駁
    回。
據上論斷，應依道路交通管理處罰條例第八十七條第二項、道路交通案件處理辦法第
十九條，裁定如主文。
中      華      民      國    九十二    年     六       月    二十      日
                                        臺灣臺中地方法院交通法庭
                                            法  官  王  靜  秋
右正本證明與原本無異。
如不服本裁定應於送達後五日內向本院提出抗告狀。
                                            書記官
中      華      民      國    九十二    年    六      月   二十       日


司法院資訊處製作；財團法人民間司法改革基金會備份。
